【裁判字號】    97,訴,240
【裁判日期】    980227
【裁判案由】    違反毒品危害防制條例
【裁判全文】
臺灣新竹地方法院刑事判決               97年度訴字第240號
公  訴  人  臺灣新竹地方法院檢察署檢察官
被      告  甲○○
                    （
上列被告因違反毒品危害防制條例案件，經檢察官提起公訴（97
年度毒偵字第342 號），經本院合議庭裁定依簡式審判程序判決
如下：
    主  文
甲○○施用第一級毒品，累犯，處有期徒刑拾月。
    事  實
一、甲○○前曾於民國94年間依違反毒品危害防制條例案件，經
    本院於95年6 月23日以95年度訴字第113 號判處有期徒刑7
    月，於95年7 月17日確定，並於96年6 月8 日縮刑期滿執行
    完畢。
二、甲○○前曾於94年間因施用毒品案件，經臺灣新竹地方法院
    檢察署檢察官聲請，而經本院於94年7 月5 日以94年度毒聲
    字第289 號裁定送勒戒處所觀察、勒戒，旋因觀察、勒戒結
    果，因認無繼續施用毒品傾向，於94年8 月2 日執行完畢出
    所，並經臺灣新竹地方法院檢察署檢察官於94年8 月3 日以
    94年度毒偵字第582 、1179號為不起訴處分確定。其又於
    94年間因施用毒品案件，經臺灣新竹地方法院檢察署檢察官
    起訴，而經本院於95年6 月23日以95年度訴字第113號判處
    有期徒刑7 月，於95年7 月17日確定。
三、惟甲○○猶不知悔改，復於前開觀察、勒戒處分執行完畢及
    前揭違反毒品危害防制條例案件後，基於施用第一級毒品海
    洛因之犯意，於96年9 月11日19、20時許，在新竹縣關西鎮
    街上某處，以將海洛因摻入香菸內施用之方式，施用第一級
    毒品海洛因。嗣於96年9 月12日15時5 分許，在苗栗縣頭份
    鎮○○路304 號前，因警方查獲另案通緝之乙○○，其亦在
    場，經警獲其同意將其帶回警局，並將其所親採封緘之尿液
    送驗結果呈嗎啡陽性反應，因而為警循線查悉上情。
四、案經苗栗縣警察局頭份分局報請臺灣新竹地方法院檢察署檢
    察官偵查起訴。
    理  由
一、本件被告甲○○所犯為毒品危害防制條例第10條第1 項之施
    用第一級毒品罪，非死刑、無期徒刑、最輕本刑為三年以上
    有期徒刑之罪，或高等法院管轄第一審之案件，被告於本院
    準備程序進行中，就被訴事實為有罪之陳述，經本院合議庭
    認合於新修正刑事訴訟法第273 條之1 第1 項之規定，裁定
    進行簡式審判程序，合先敘明。
二、訊據被告甲○○對於上揭時地以如事實欄所示方法施用第一
    級毒品海洛因等情坦承不諱，而經警將被告親採封緘之尿液
    送驗結果，確呈嗎啡陽性反應及安非他命陽性反應等情，有
    勘察採證同意書1 份、苗栗縣警察局頭份分局查獲違反毒品
    危害防制條例嫌疑人尿液檢體編號對照表1 份、濫用藥物尿
    液檢驗監管紀錄表1 份、正修科技大學超微量研究科技中心
    於96年10月1 日所出具之檢驗報告1 份、尿瓶照片12幀及內
    政部警政署刑事警察局97年10月6 日刑醫字第0970115287號
    鑑驗書1 份附卷足憑，足見被告所為前開自白，確與事實相
    符而堪採信。
三、再者，被告前曾於94年間因施用毒品案件，經臺灣新竹地方
    法院檢察署檢察官聲請，而經本院於94年7 月5 日以94年度
    毒聲字第289 號裁定送勒戒處所觀察、勒戒，旋因觀察、勒
    戒結果，因認無繼續施用毒品傾向，於94年8 月2 日執行完
    畢出所，並經臺灣新竹地方法院檢察署檢察官於94年8 月3
    日以94年度毒偵字第582 、1179號為不起訴處分確定。其又
    於94年間因施用毒品案件，經臺灣新竹地方法院檢察署檢察
    官起訴，而經本院於95年6 月23日以95年度訴字第113 號判
    處有期徒刑7 月，於95年7 月17日確定等情，亦有臺灣新竹
    地方法院檢察署刑案資料查註紀錄表、被告提示簡表、全國
    施用毒品案件紀錄表、受觀察勒戒人毒品及前科紀錄簡列表
    、矯正簡表及臺灣高等法院被告前案紀錄表各1 份在卷足憑
    。綜上，本案事證已臻明確，被告於前案觀察、勒戒處分執
    行完畢及違反毒品危害防制條例案件後再犯施用第一級毒品
    海洛因之犯行洵堪認定，應予依法論科。
三、按海洛因屬毒品危害防制條例第2 條第2 項第1 款所列之第
    一級毒品。核被告甲○○所為，係犯毒品危害防制條例第10
    條第1 項之施用第一級毒品罪。至其持有第一級毒品海洛因
    後，進而施用，其持有第一級毒品之低度行為，應為施用第
    一級毒品之高度行為所吸收，爰不另論其持有第一級毒品罪
    。又被告前曾於94年間依違反毒品危害防制條例案件，經本
    院於95年6 月23日以95年度訴字第113 號判處有期徒刑7 月
    ，於95年7 月17日確定，並於96年6 月8 日縮刑期滿執行完
    畢等情，有臺灣新竹地方法院檢察署刑案資料查註紀錄表及
    臺灣高等法院被告前案紀錄表各1 份在卷足按，其於5 年以
    內再犯本件有期徒刑以上之罪，為累犯，應依刑法第47條第
    1 項規定加重其刑。爰審酌被告曾因施用毒品而觀察、勒戒
    以及判刑在案，猶不知悔悟，卻再犯本案犯行，顯然自制力
    薄弱，本案施用毒品種類、犯罪手段、情節、所生危害，及
    被告所為係戕害自身身心健康，犯後初始一再飾詞辯解，最
    後方才坦承，且歷經二次通緝始行到案之態度等一切情狀，
    量處如主文所示之刑，以資懲儆。
據上論斷，應依刑事訴訟法第273 條之1 第1 項、第299 條第1
項前段，毒品危害防制條例第10條第1 項，刑法第11條前段、第
47條第1 項，判決如主文。
本案經檢察官陳玉華到庭執行職務。
中    華    民    國    98    年    2     月    27    日
                  刑事第一庭    法  官   楊惠芬
以上正本證明與原本無異。
如不服本判決應於收受本判決後10日內向本院提出上訴書狀，上
訴書狀應敘述具體理由。上訴書狀未敘述上訴理由者，應於上訴
期間屆滿後20日內補提理由書狀於本院 (均須按他造當事人之人
數附繕本 )「切勿逕送上級法院」。
中    華    民    國    98    年    2     月    27    日
                                書記官   張懿中
附錄本案論罪科刑法條全文：
毒品危害防制條例第10條第1 項：
施用第一級毒品者，處六月以上五年以下有期徒刑。


司法院資訊處製作；財團法人民間司法改革基金會備份。
